【裁判字號】    89,易,2104
【裁判日期】    890622
【裁判案由】    賭博
【裁判全文】
臺灣高雄地方法院刑事判決                        八十九年度易字第二一四號
    公  訴  人  臺灣高雄地方法院檢察署檢察官
    被      告  甲○○
                乙○○
右列被告因賭博案件，經檢察官提起公訴（八十九年度偵字第六一八三號），本院判
決如左：
    主  文
甲○○連續意圖營利，聚眾賭博，處有期徒刑參月。如易科罰金，以參佰元折算壹日
。賭資新臺幣肆仟伍佰元、撲克牌拾參付、骰子參顆均沒收。
乙○○連續在公眾得出入之場所賭博財物，處罰金陸仟元，如易服勞役，以參佰元折
算壹日。賭資新臺幣肆仟伍佰元、撲克牌拾參付、骰子參顆均沒收。
    事  實
一、甲○○意圖營利，並基於概括之犯意，自民國八十八年十二月底某日起至八十九
    年三月十一日止，將其位於高雄縣林園鄉○○村○○路七七之三號住處之二樓闢
    為公眾得出入之場所，作為賭博場所，聚集不特定之賭客，並提供所有之撲克牌
    、骰子為賭具，或由本人與不特定賭客，或由不特定賭客以撲克牌賭博「接龍」
    、「撿紅點」，並由贏家給付不特定金額予甲○○吃紅，以此方式圖利。而乙○
    ○亦基於賭博之概括犯意，自八十八年十二月底某日起，連續前往甲○○上開住
    處二樓公眾得出入之場所，與其他不特定人以上開方式賭博財物多次。嗣為警於
    八十九年三月十一日下午二時四十分許，在上址，查獲由乙○○主持作莊，以撲
    克牌為賭具，與吳啟光、何進月（即李何進月）、何大川、林麗玉、洪黃珠、劉
    黃蓮昭、謝蔣秀枝、王黃鑾英等人（另行偵辦）比大小之方式，賭博財物，並約
    定由乙○○給付甲○○新臺幣（下同）一百元之抽頭金，並扣得甲○○所有供營
    利賭博所用之撲克牌十三付、骰子三顆及賭資四千五百元。
二、案經高雄縣警察局林園分局移送臺灣高雄地方法院檢察署檢察官偵查起訴。
    理  由
一、訊之被告甲○○、乙○○對於被告甲○○於右揭時地提供賭博場所，供不特定人
    賭博，且被告乙○○於右揭時地參與賭博財物，並於上開為警查獲當日作莊，與
    吳啟光等不特定賭客以撲克牌為賭具比大小之方式，賭博財物等事實坦承不諱，
    惟被告甲○○矢口否認有抽頭營利之犯行，辯稱：伊只是提供場地讓親朋好友賭
    博消遣，有時大家會拿錢請伊買點心、飲料等物，並無抽頭營利云云；被告乙○
    ○則辯稱：伊於上開為警查獲當日，雖有說要拿一百元給被告甲○○，但那是要
    貼補甲○○水電費，尚未拿給甲○○云云。經查：被告甲○○提供上開住處為賭
    博場所及賭具，供不特定人賭博財物，且為警查獲當日是被告乙○○作莊，以上
    開方式賭博財物等情，已據同案為警查獲時在場或參與賭博之李孟峰、黃淑梅、
    丙○○○、吳李慢見、陳黃庚、李陳金鳳、謝簡麗琴、吳啟光、何進月（即李何
    進月）、何大川、林麗玉、洪黃珠、劉黃蓮昭、謝蔣秀枝、王黃鑾英等人於警訊
    時供明在卷，並有被告乙○○所有之賭資四千五百元及被告甲○○所有供賭客賭
    博所用之撲克牌十三付及骰子三顆扣案可資佐證，自堪信為真實。而被告甲○○
    因提供場所及賭具，故贏錢之賭客會給屋主即被告甲○○金錢一節，亦經被告甲
    ○○於警訊時坦認：「但如果賭博有贏時，我就會吃紅」、「每次吃紅是以該次
    押注金額為吃紅金額，沒有固定金額」、「乙○○每個禮拜六皆會與吳啟光一同
    前來我家聚賭，有給我吃紅」（以上均見警卷第四頁正、反面），及被告乙○○
    於警訊時供承：「我們聚賭以賠率一賠一方式，每次我都拿一百元貼補甲○○買
    飲料」（見警卷第一頁反面）等語在卷，核與同案為警查獲賭博之劉黃蓮昭、洪
    黃珠於警訊時陳稱：「她（指被告甲○○）也是屋主，她會提供賭具，是因如果
    莊家贏則會給屋主甲○○提供場地的費用」（見警卷第十七頁反面）、「被查獲
    的賭具及場地是由甲○○所提供，且她也是屋主，而她會提供場所及賭具是如莊
    家有贏錢，則會給屋主水電費之費用錢」（見警卷第十四頁反面）等語相符，渠
    等雖將被告甲○○所收取之金錢分別以「吃紅」、「飲料費」、「水電費」、「
    場地費」等語名之，然被告甲○○苟無利益可圖，自無長期提供其上開住處為賭
    博場所之理，足徵被告甲○○有抽頭牟利之情無訛。再參以被告甲○○提供上開
    住處供不特定人以上開方式賭博財物之時間約已三個月，顯非僅供人暫時娛樂。
    又刑法第二百六十八條圖利供給賭場罪僅須意圖營利而供給賭博場所即為已足，
    此觀該法條規定自明，故縱如被告乙○○所言，上開為警查獲當日尚未將錢交予
    被告甲○○，然雙方既已約定由被告乙○○給付一百元予提供賭博場所之被告甲
    ○○，自無解於被告甲○○成立該罪，更遑論被告甲○○係自八十八年十二月底
    即提供上開賭博場所聚眾賭博，應已自贏錢之賭客處收取不特定金額之款項多次
    ，綜上，被告甲○○、乙○○上開所辯，均無可採。本件事證明確，被告甲○○
    、乙○○犯行洵堪認定。
二、查高雄縣林園鄉○○村○○路七七之三號二樓雖係住宅，惟既供不特定之多數人
    出入賭博，自屬公眾得出入之場所，核被告甲○○所為，係犯刑法第二百六十八
    條之圖利供給賭博場所罪及聚眾賭博罪；又被告甲○○於本院審理時復供承：「
    如缺人時我也會去玩」等語在卷（見本院八十九年六月八日審判筆錄），顯見其
    亦有參與賭博行為，核其此部分所為，係犯刑法第二百六十六條第一項之普通賭
    博罪。被告乙○○所為，係犯刑法第二百六十六條第一項普通賭博罪。被告甲○
    ○前後供給賭場、聚眾賭博、普通賭博犯行及被告乙○○前後多次普通賭博犯行
    ，均係反覆實施而犯同一之罪名，顯係各基於一概括犯意，均應論以連續犯，分
    別以一罪論，並加重其刑，公訴人未論被告甲○○、乙○○前開犯行係屬連續犯
    ，尚有未洽。又被告甲○○所犯圖利供給賭場、圖利聚眾賭博及普通賭博三罪，
    係基於一個賭博犯意之決定，達成其同一犯罪之各個舉動，應屬法律概念之一行
    為，其一行為觸犯上開三罪名，為想像競合犯，應依刑法第五十五條規定從一重
    之圖利聚眾賭博罪處斷。公訴人起訴之犯罪事實及犯罪法條雖未論及被告甲○○
    圖利聚眾賭博、普通賭博犯行部分，惟該等犯行與前開業經公訴人起訴之圖利供
    給賭場罪部分具有想像競合之裁判上一罪關係，為起訴效力所及，本院自得一併
    予以審究，附此敘明。審酌被告甲○○並無前科，而被告乙○○亦無賭博前科，
    有臺灣高等法院被告全國前案紀錄表及臺灣高雄地方法院檢察署刑案資料查註紀
    錄表各二件附卷可稽，素行均尚可，被告甲○○雖以提供上開住處為賭博場所之
    方式圖利，破壞善良風俗，惟其規模非鉅，所得利益不多，而被告乙○○雖參與
    賭博或以作莊方式與不特定人賭博，破壞善良風俗，惟其並無抽頭，而扣得之賭
    資僅四千五百元，顯見贏輸非鉅，所得亦應不多，及被告二人於犯後均坦承部分
    犯行態度尚佳等一切情狀，各量處如主文所示之刑，被告甲○○有期徒刑部分並
    諭知易科罰金之折算標準、被告乙○○罰金部分並諭知易服勞役之折算標準。至
    扣案之撲克牌十三付及骰子三顆係被告甲○○所有，供該處不特定賭客賭博所用
    之物，業據被告甲○○、乙○○及同在現場為警查獲之吳啟先吳啟光、洪黃珠、
    李黃雪枝、劉黃蓮昭、王黃鑾英供述明確，另現金四千五百元係當場查獲之賭資
    ，亦據被告乙○○及同在現場為警查獲之洪黃珠、劉黃蓮昭等人述明在卷，是該
    等扣案賭具及賭資，自應依刑法第二百六十六條第二項規定併予宣告沒收。
三、公訴人起訴之犯罪事實，雖未敘及被告甲○○自八十八年十二月底某日起至八十
    九年一月間某日前止，提供上開住處二樓，為賭博場所，供不特定人賭博及被告
    乙○○自八十八年十二月底某日起至八十九年一月間某日前止，即已前往被告甲
    ○○上開所提供之賭博場所賭博財物之犯行，惟此等部分與前開有罪部分，具有
    連續犯之裁判上一罪關係，為起訴效力所及，本院自得併予審理，併此敘明。
據上論斷，應依刑事訴訟法第二百九十九條第一項前段，刑法第五十六條、第二百六
十六條第一項前段、第二項、第二百六十八條、第四十一條、第四十二條第二項，罰
金罰鍰提高標準條例第一條前段、第二條，判決如主文。
中      華      民      國      八十九    年    六      月  二十二    日
                                  臺灣高雄地方法院刑事庭
                                      法  官  李麗珠
右正本證明與原本無異。
如不服本判決，應於判決送達後十日內，向本院提出上訴狀。
                                      書記官  簡鴻雅
中      華      民      國      八十九    年    六      月    二十二    日
附錄本案判決論罪科刑法條：
刑法第二百六十六條第一項前段：
在公共場所或公眾得出入之場所賭博財物者，處一千元以下罰金。
刑法第二百六十八條：
意圖營利，供給賭博場所或聚眾賭博者，處三年以下有期徒刑，得併科三千元以下罰
金。


司法院資訊處製作；財團法人民間司法改革基金會備份。
